Romero Mariano

Frontend Developer

Bahía Blanca, Argentina (GMT -3) · <u>LinkedIn</u> · <u>Portfolio</u> · +54 2915262746 · marianoromero97.mr@gmail.com · GitHub

Profesional con 2 años de experiencia como **desarrollador Full stack con orientación en frontend.**

Cuento con experiencia y conocimientos en **Reactjs**, **CSS**, **Javascript**, **Firebase**, **Redux Toolkit**, **Stripe**.

He realizado diversos proyectos tanto grupales como individuales vinculados a **e-commerce**, *pasarela de pagos, entre otros*.

Me destaco por ser proactivo, trabajar en equipo, ser autodidacta y tener facilidad para el aprendizaje. Manejo de inglés **intermedio- avanzado** (B2).

EXPERIENCIA PROFESIONAL

"ChampionGear"

Desarrollador FrontEnd

Julio 2024 - Agosto 2024

En este proyecto temporal, desarrollé un e-commerce especializado en la venta de **prendas de ropa deportiva**.

- Colaboré en la implementación del frontend de un e-commerce, utilizando React.js,
 Redux Toolkit y Firebase para autenticación de usuarios.
- Integré la pasarela de pagos **Stripe** para el manejo de transacciones seguras en el sitio web.
- Diseñé y desarrollé componentes reutilizables, mejorando la experiencia de usuario y la consistencia visual.
- Colaboré en un equipo interdisciplinario, trabajando en el backend con Node.js y PostgreSQL, optimizando la comunicación entre el frontend y el backend.

Sitio Fullstack de Cartas Temáticas

Desarrollador Full Stack Junio 2024 – Julio 2024

En este proyecto temporal, desarrollé un sitio web con **base de datos**, **backend** y **frontend**. La aplicación realizaba llamadas a una API externa para generar cartas temáticas, permitiendo a los usuarios ver detalles de cada una. También implementé rutas para la creación de nuevas cartas y otras funcionalidades adicionales.

- Creé una aplicación web interactiva con **React.js**, que consumía una API externa para mostrar cartas con información detallada.
- Implementé la lógica para manejar diferentes rutas, estados de la aplicación con Redux y comunicación asíncrona con la API mediante Axios.
- Diseñe la interfaz usando **CSS Modules** para un estilo modular y limpio

En este proyecto freelance, desarrollé el frontend de una plataforma para exhibir el catálogo de productos de una distribuidora.

- Implementé la interfaz de usuario utilizando **Next.js** con **TypeScript**, asegurando un código escalable y mantenible.
- Diseñe y desarrollé componentes reutilizables con **Tailwind CSS** y la biblioteca **shadcn**, logrando un diseño moderno y funcional.
- Mostré los productos de la distribuidora a partir de un archivo JSON, sin necesidad de una base de datos ni backend.
- Optimizé la experiencia del usuario con una interfaz intuitiva y responsive, asegurando una navegación fluida en distintos dispositivos.

TECNOLOGÍAS

- **FrontEnd:** React.js, Redux Toolkit, JavaScript, Typescript, Next.js, Tailwind CSS, HTML, CSS Modules
- Backend: Node.js, ExpressBase de Datos: PostgreSQL
- Autenticación y pagos: Firebase, Stripe
- Herramientas: Git, GitHub, Axios
- Lenguajes de Programación Adicionales: Python, C++

EDUCACIÓN

Universidad Tecnológica Nacional (UTN)

Tecnicatura Universitaria en Programación (50% de la carrera aprobada) Bahía Blanca, Argentina Marzo 2024 – Actualidad

EDUCACIÓN COMPLEMENTARIA

Soy Henry Bootcamp (+800hs teoria y practica)

Full Stack Developer Agosto 2023 – Agosto 2024

Cisco Networking Academy

Python Essentials 1 Mayo 2023 – Mayo 2023

IDIOMAS

• **Español:** nativo

• **Inglés**: intermedio (B2)